【裁判字號】    94,訴,1974
【裁判日期】    950208
【裁判案由】    毒品危害防制條例
【裁判全文】
臺灣桃園地方法院刑事判決              94年度訴字第1974號
公  訴  人  臺灣桃園地方法院檢察署檢察官
被      告  甲○○
指定辯護人  本院公設辯護人彭詩雯
上列被告因違反毒品危害防制條例案件，經檢察官提起公訴（94
年度毒偵字第2825號），被告於本院行準備程序中就被訴事實為
有罪之陳述，由本院合議庭裁定由受命法官獨任進行簡式審判程
序，後經檢察官聲請依協商程序判決，本院判決如下：
    主  文
甲○○連續施用第一級毒品，累犯，處有期徒刑拾月，扣案第一
級毒品海洛因壹包（驗餘淨重零點陸玖公克）沒收銷燬之，扣案
注射針筒支沒收；又連續施用第二級毒品，累犯，處有期徒刑
陸月。應執行有期徒刑壹年貳月，扣案第一級毒品海洛因壹包（
驗餘淨重零點陸玖公克）沒收銷燬之，扣案注射針筒支沒收。
    事實及證據
一、甲○○前因違反毒品危害防制條例案件，經本院於民國93年
    7 月16日以93年度訴字第430 號判決判處有期徒刑7 月，於
    93年8 月12日確定後，入監執行，業於94年1 月15日縮刑期
    滿執行完畢。又其前因施用毒品案件，經裁定送觀察、勒戒
    後，認有繼續施用毒品之傾向，經本院裁定令入戒治處所施
    以強制戒治1 年，嗣於89年8 月2 日強制戒治期滿，於89年
    8 月3 日釋放出所，並經本院以87年度訴字第647 號判決諭
    知免刑確定，竟仍不知悔改，並未戒斷施用毒品惡習。甲○
    ○竟基於施用第一級毒品海洛因（下稱海洛因）之概括犯意
    ，自94年4 月間某日起至94年8 月7 日上午11時許止，連續
    在桃園縣龍潭鄉○○路336 巷182 弄17衖4 號居所內等處，
    以將海洛因摻水置入注射針筒內，再以注射針筒施打前開海
    洛因進體內之方式，連續施用海洛因多次，每隔2 、3 天即
    施用1 次。其另基於施用第二級毒品甲基安非他命之概括犯
    意，自94年4 月間某日起94年5 月6 日下午2 時許止，在上
    址等處，以將甲基安非他命置入玻璃球吸食器內燃燒施用其
    煙之方式，連續施用甲基安非他命多次，每隔1 星期即施用
    1 次。嗣為警先於94年5 月7 日下午4 時33分許，在桃園縣
    龍潭鄉○○路227 巷內查獲，並扣得甲○○所有用以施用海
    洛因之毒品海洛因1 包（驗餘淨重0.69公克）。復於94年8
    月9 日下午4 時30分許，為警在桃園縣龍潭鄉○○路336 巷
    182 弄17衖4 號居所內查獲，並扣得其所有用以施用海洛因
    之注射針筒3 支。
二、證據：
    (1)被告甲○○於本院訊問中之自白。
    (2)臺灣尖端先進生技醫藥股份有限公司濫用藥物檢驗報告2
      份、扣案海洛因照片1幀。
    (3)扣案毒品海洛因1 包（驗餘淨重0.69公克）、已使用之注
      射針筒3 支等物。
    (4)法務部調查局鑑定通知書1份。
三、本案件犯罪事實，業據被告甲○○於本院行準備程序中為有
    罪之陳述，由本院合議庭裁定由受命法官獨任進行簡式審判
    程序，後經檢察官聲請協商程序，經檢察官與被告及辯護人
    於審判外達成協商之合意，且被告已認罪，其合意內容為：
    被告願受科刑範圍為施用第一級毒品部分處有期徒刑10月，
    施用第二級毒品部分處有期徒刑6 月，應執行有期徒刑1 年
    2 月。經查上開合意並無刑事訴訟法第455 條之4 第1 項所
    列情形，且經檢察官聲請依協商程序判決，本院爰不經言詞
    辯論，於協商合意範圍內為協商判決。扣案之不明粉末1 包
    經鑑驗結果，含毒品海洛因成分（驗餘淨重0.69公克），有
    法務部調查局鑑定通知書1 份在卷可稽，依毒品危害防制條
    例第18條第1 項前段規定，應沒收銷燬之。又扣案注射針筒
    3 支，為被告所有用以施用海洛因使用之物，此經被告供承
    在卷，故前開物品係屬被告所有供犯罪使用之物，依刑法第
    38條第1 項第2 款之規定沒收之。
四、應適用之法條：刑事訴訟法第455 條之4 第2 項、第455 條
    之8 、第273 條之1 第1 項，毒品危害防制條例第10條第1
    項、第2 項、第18條第1 項前段，刑法第11條、第56條、第
    47條、第51條第5款、第38條第1 項第2 款。
五、協商判決除有刑事訴訟法第455 條之4 第1 項第1 款於本訊
    問程序終結前，被告撤銷協商合意或檢察官撤回協商聲請者
    ；第2 款被告協商之意思非出於自由意志者；第4 款被告所
    犯之罪非第455 條之2 第1 項所定得以協商判決者；第6 款
    被告有其他較重之裁判上一罪之犯罪事實者；第7 款法院認
    應諭知免刑或免訴、不受理者情形之一，及違反同條第2 項
    「法院應於協商合意範圍內為判決；法院為協商判決所科之
    刑，以宣告緩刑或2 年以下有期徒刑、拘役或罰金為限」之
    規定者外，不得上訴。
六、如有前項得上訴之情形者，得自收受判決送達之日起10日內
    ，向本院提出上訴書狀，上訴於第2 審法院。
中    華    民    國    95    年    2     月    8     日
                  刑事第九庭  法  官  胡芷瑜
以上正本證明與原本無異。
                              書記官  李珈慧
中    華    民    國    95    年    2     月    10    日
附錄論罪科刑之法條依據：
毒品危害防制條例第十條
施用第一級毒品者，處六月以上五年以下有期徒刑。
施用第二級毒品者，處三年以下有期徒刑。
毒品危害防制條例第十八條
查獲之第一、二級毒品及專供製造或施用第一、二級毒品之器具
，不問屬於犯人與否，均沒收銷燬之；查獲之第三、四級毒品及
製造或施用毒品之器具，無正當理由而擅自持有者，均沒入銷燬
之。但合於醫藥、研究或訓練之用者，得不予銷燬。
前項合於醫藥、研究或訓練用毒品或器具之管理辦法，由法務部
會同行政院衛生署定之。


司法院資訊處製作；財團法人民間司法改革基金會備份。
